臺灣高等法院臺中分院刑事裁定　　　　 94年度毒抗字第541號
抗　告　人
即　被　告　甲○○
上列抗告人因聲請觀察勒戒案件，不服臺灣臺中地方法院中華民
國94年8月18日裁定（94年度毒聲字第1081號）提起抗告，本院
裁定如下：
    主  文
抗告駁回。
    理  由
一、本件抗告意旨略以：I採尿程序有重大瑕疵，送驗之尿液非
    抗告人所有；II抗告人確實從未施用毒品，請求將扣案尿液
    做ＤＮＡ比對；III請另行採集抗告人尿液、頭髮或其他檢體
    送驗云云。
二、本件原檢察官聲請意旨係以：抗告人甲○○於民國九十四年
    七月一日十六時三十五分許為警採尿送驗前九十六小時內某
    時，在臺中市○區○○街三九六號「富苑汽車旅館」內，施
    用第一級毒品海洛因及第二級毒品ＭＤＭＡ各一次之事實，
    有臺中縣警察局少年警察隊第三組委託鑑驗尿液代號與真實
    姓名對照表、中山醫學大學附設醫院藥物濫用檢測中心出具
    之確認檢驗結果報告附卷可稽，爰依毒品危害防制條例第二
    十條第一項及觀察勒戒處分執行條例第三條第一項（贅載第
    二項），聲請裁定將被告送勒戒處所觀察、勒戒等語。
三、本院查：
  (一)按常人如未施用毒品，其尿水中當無呈毒品藥物陽性反應，
    倘有施用者，約百分之七十於二十四小時內自尿中排出，約
    百分之九十於九十六小時自尿中排出，故推算施用時間距採
    尿時間最長可能不會超過四日，此經行政院衛生署藥物食品
    檢驗局八十一年二月八日（八一）藥檢壹字第００一一五六
    號函示甚明。又按氣相層析質譜儀係目前最常採用以測試嫌
    疑人有無施用毒品之確認方法，蓋在良好的操作條件下，以
    氣相層析質譜儀作藥物及其代謝產物之定性及定量分析，將
    可排除偽陽性之可能，幾乎不會有偽陽性反應產生，最高法
    院九十年度臺上字第七八九三號裁判、行政院國軍退除役官
    兵輔導委員會臺北榮民總醫院八十三年四月七日（八三）北
    總內字第○三○五九號函可資參照。又按海洛因係嗎啡經化
    學合成之半人工合成品，藥性倍於嗎啡，其經吸食或施打進
    入人體，藉人體解毒系統之代謝作用而分解成藥（毒）性較
    低之嗎啡，故於吸食或施打海洛因之煙毒嫌犯尿液中，可檢
    驗出嗎啡煙毒反應，此復經憲兵司令部八十年五月七日（八
    ○）鑑檢字第一七四六號函釋在案。本件抗告人甲○○於為
    警查獲後所採集之尿液，經送請中山醫學大學附設醫院藥物
    濫用檢測中心以ＧＣ／ＭＳ方法檢驗結果，「ＭＤＭＡ」、
    「嗎啡」項目均呈陽性反應等情，有該中心九十四年七月十
    二日出具之確認檢驗結果報告一份在卷可稽。揆諸前揭說明
    ，抗告人於九十四年七月一日十六時三十五分許為警採尿送
    驗前九十六小時內某時，有施用第一級毒品海洛因及第二級
    毒品ＭＤＭＡ等語，洵屬有據，堪以採認。
  (二)本件依抗告人之聲請，將自抗告人口腔採集之唾液及扣案之
    尿液送請法務部調查局鑑定結果：「送驗註明為原樣編號Ｌ
    ─０７─０２尿液二瓶及被告甲○○唾液之粒線體ＤＮＡ相
    對應ＨＶ段序列皆相符，因此認為該二瓶尿液有可能（９９
    ．８％以上）為同為甲○○或其同母系之人所排放」等語，
    有該局九十四年十月二十八日調科肆字第九四００四八０二
    七０號鑑定通知書附卷可查，是扣案之尿液確為抗告人所排
    放應無疑義。
  (三)抗告人請求另採集尿液或其他檢體送請鑑定云云，然查，依
    前開之說明，推算施用時間距採尿時間最長可能不會超過四
    日，是抗告人之請求，就證明抗告人是否於九十四年七月一
    日前九十六小時施用毒品並無關連性。
  (四)綜上所述，原審法院爰依毒品危害防制條例第二十條第一項
    、觀察勒戒處分執行條例第三條第一項之規定，將抗告人送
    勒戒處所觀察、勒戒，核其認事用法俱無不合，被告抗告意
    旨仍執陳詞，否認施用毒品，空言指摘原裁定不當，並無可
    取，為無理由，應予駁回。
四、據上論結，應依刑事訴訟法第四百十二條，裁定如主文。
中　　華　　民　　國　　94　　年　　11　　月　　2 　　日
                刑事第四庭　審判長法　官　洪　耀　宗
                                  法　官　江　德　千
                                  法　官　劉　登　俊
上列正本證明與原本無異。
不得再抗告。
                                  書記官　粘　銘　環
中　　華　　民　　國　　94　　年　　11　　月　　3 　　日
　　　　　　　　　　　　　　　　　　　　　　　　　　　Ｆ
